臺灣高等法院刑事裁定　　　　　　　　 100年度抗字第1474號
抗　告　人
即　受刑人　葉人閣
上列抗告人，因聲請撤銷緩刑案件，不服臺灣板橋地方法院中華
民國100年11月16日裁定（100年度撤緩字第318 號），提起抗告
，本院裁定如下：
    主  文
抗告駁回。
    理  由
一、原裁定意旨略以：
(一)檢察官聲請意旨略以：受刑人葉人閣前因犯剝奪他人行動自
    由罪及強制罪案件，經臺灣桃園地方法院以98年度簡字第57
    號分別判決處有期徒刑5月、2 月，應執行有期徒刑6月，如
    易科罰金，以新臺幣（下同）1000元折算1日，緩刑4年，於
    民國98年4月20日確定（下稱前案），復於緩刑期前之97年8
    月初某日起至同年11月20日止，故意犯刑法第305 條之恐嚇
    危害安全罪，經臺灣高等法院以99年度上訴字第3718號撤銷
    原判決，就恐嚇危害安全罪共5罪分別判決處有期徒刑2月、
    2月、4月、2月、2月，應執行有期徒刑6 月，如易科罰金，
    以1,000元折算1日，100年10月6日確定（下稱後案），合於
    刑法第75條之1第1項第1 款規定為由，聲請將前揭緩刑宣告
    予以撤銷。
(二)按受緩刑之宣告，於緩刑前因故意犯他罪，而在緩刑期內受
    6 月以下有期徒刑、拘役或罰金之宣告確定，足認原宣告之
    緩刑難收其預期效果，而有執行刑罰之必要者，得撤銷其宣
    告，刑法第75條之1第1項第1款定有明文。經查，調取前揭2
    案件判決書及受刑人之臺灣高等法院全國刑案資料紀錄表核
    閱結果，受刑人確有如前所述緩刑期前因故意犯他罪，在緩
    刑期內受6 月以下有期徒刑宣告確定之情事；而觀諸受刑人
    所犯前案、後案，均屬故意犯刑法妨害自由罪章之罪，罪質
    相同，且均係在金源通國際開發有限公司任職期間從事暴力
    討債行為，明顯漠視法律規範，且2 案犯行時間相距非遠，
    於前案案發（97年6月17日）後，在該案偵查期間之同年8月
    初起迄11月20日止，復為5 次恐嚇危害安全犯行，足徵受刑
    人所為，非一時失慮偶蹈法網，其一再漠視法令，未見悔意
    ，堪認原宣告之緩刑難收預期改過遷善效果，有執行刑罰之
    必要。是聲請人於後案判決確定後6 個月以內，向受刑人所
    在地之法院即法院為本件聲請，應予准許。核無不合。
二、抗告意旨略以：受刑人前案被判處有期徒刑六月，緩刑四年
    確定，係因不知法律，經法官曉諭如認罪，才能判緩刑，受
    刑人才認罪，該案犯罪時間係97年08月至11月間（依判決書
    ，該案犯罪時間應係97年06月，抗告人所稱時間係後案犯罪
    時間），而受刑人後案犯罪時間在97年間，受刑人沒有在緩
    刑期間再犯罪，且後案受刑人並沒有犯罪行為，兩案都因受
    刑人不知法律，前案更係冤枉，為此請求不要撤銷緩刑宣告
    云云，惟查，依卷附受刑人前案、後案判決內容以觀，受刑
    人有該二案犯行，應甚明確，受刑人以上情否認兩案之犯行
    ，已難遽採，是前案緩刑確定後，後案亦受有罪判決確定，
    且後案犯罪時間在前案緩刑宣告前所犯，原審依兩案犯行綜
    合以觀，裁定撤銷本件緩刑宣告，核無不合，此外，抗告狀
    別無其他主張，是本件抗告，核為無理由，應予駁回。
三、據上論結，應依刑事訴訟法第412條，裁定如主文。
中    華    民    國   100    年    12    月    26    日
                  刑事第二十四庭審判長法  官  蔡聰明
                                      法  官  陳憲裕
                                      法  官  吳麗英
以上正本證明與原本無異。
不得再抗告。
                                      書記官  章大富
中    華    民    國   100    年    12    月    27    日